# 求教陈版主券包业务的核算

提问人：shaka_1982 时间：2023-10-10 14:26:39
陈版主：您好！
请教券包业务循环，各个阶段如何核算？
企业推出券包业务， 20 元购买一份面值 50 元的券包，券包中有 3 张 5 元的现金券-购买商品满 300 元可以使用； 2张 10 元的现金券-购买商品满 500 元可以使用； 1 张 15 元的现金券-购买商品满 800 元可以使用。该券包一经购买不退不换，且有效期 30 天。过期未使用也不退，且过期自动失效，不能续期。但是如果涉及使用现金券购买商品的退货，则只退使用的现金券面值。企业为一般纳税人，主营业务为免税的初级农产品和冷冻肉禽类产品。
1.购买现金券时，如何核算？
2.客户使用现金券时，如何核算？
3.退货时如何进行核算？
4.到期失效的现金券面值如何核算？

回答人：chenyiwei
1 、购买现金券时，按照实际收到的款项借记银行存款，贷记合同负债。
2 、客户使用现金券时，根据实际使用情况，采用系统、合理的方式（例如根据现金券的售价除以其面值得出的折扣率，乘以实际使用的现金券面值）将合同负债转入营业收入。
3 、到期失效时，将失效部分对应的合同负债结转收入。